【裁判字號】    97,消債更,563
【裁判日期】    980728
【裁判案由】    更生事件
【裁判全文】
臺灣士林地方法院民事裁定           97年度消債更字第563號
債  務  人  甲○○
債務人聲請更生事件，本院裁定如下：
    主  文
債務人應於本裁定送達後三十日內，補提如附表所示文件及資料
到院。
    理  由
一、按債務人與金融機構協商成立者，不得聲請更生或清算，但
    因不可歸責於己之事由，致履行顯有重大困難者，不在此限
    。本條例施行前，債務人依金融主管機關協調成立之中華民
    國銀行公會會員辦理消費金融案件無擔保債務協商機制與金
    融機構成立之協商，準用前項之規定，消費者債務清理條例
    第151 條第5 項、第6 項分別定有明文。又債務人聲請更生
    時，所提出之財產及收入狀況說明書，應表明下列事項，並
    提出證明文件：一、財產目錄，並其性質及所在地。二、最
    近五年是否從事營業活動及平均每月營業額。三、收入及必
    要支出之數額、原因及種類。四、依法應受債務人扶養之人
    ，此觀諸消費者債務清理條例第43條第6 項規定自明。次按
    ，債務人聲請更生或清算不合程式或不備其他要件者，法院
    應以裁定駁回之，但其情形可以補正者，法院應定期間先命
    補正，同條例第8 條定有明文。且更生之聲請有拒絕提出關
    係文件或為財產變動狀況之報告者，應駁回之，參諸同條例
    第46條第3 款規定自明。
二、查本件債務人具狀聲請更生，漏未提出如附表所示文件及資
    料到院，爰定期命補正，如逾期未補正，則駁回其聲請。
中    華    民    國    98    年    7     月    28    日
                  民事第三庭  法      官  施月燿
上為正本係照原本作成。
本件不得抗告。
中    華    民    國    98    年    7     月    28    日
                              書  記  官  朱亮彰
附表：
1、債務人名下之土地及建物登記謄本。
2、債務人名下車號FY-4575 汽車之行照影本，並說明該汽車目
   前所在位置，由何人使用，有何使用汽車之原因及必要性。
   又據債務人所陳，其負有車貸債務，請提出相關證明文件，
   陳報車貸債務之債權人，並說明其債權數額、發生原因，及
   債權種類、是否為有擔保權債權。
3、債務人民國97年度綜合所得稅各類所得資料清單，最新勞保
   被保險人投保資料表，及自96年1 月起迄今薪資單影本及薪
   資轉帳存摺內頁影本（二者皆須提出），不得僅以國稅局綜
   合所得稅各類所得資料清單或扣繳憑單代替。
4、依債務人所提薪資明細所示，債務人每月固定薪資為新臺幣
   （下同）2 萬5000元，惟依債務人96年度綜合所得稅各類所
   得資料清單計算，平均月薪資所得可達3 萬2895元，且債務
   人於所提財產及收入狀況說明書亦自承每月收入金額為3 萬
   2000元，足徵債務人每月除固定薪資外，尚有其他獎金、津
   貼等固定收入。債務人應據實說明任職於前瑞科技股份有限
   公司是否領取年終獎金或其他獎金、津貼，其金額，及發放
   時間。
5、說明目前所居住房屋之居住權源，房屋坪數，所有居住成員
   ，如何分擔相關居住費用，並提出所有居住成員收入證明，
   及97年度全年水、電、瓦斯、電話費繳費明細（向繳費單位
   申請）。
6、債務人配偶林正義96、97年度綜合所得稅各類所得資料清單
   ，財產歸屬清單，最新勞保被保險人投保資料表，及自97年
   7 月起迄今薪資單影本及薪資轉帳存摺內頁影本（二者皆須
   提出）。並說明其實際收入狀況，工作內容，如何與債務人
   分擔家庭共同必要生活費用及林柏漢、林柏昇之扶養費。若
   未支出，應釋明其未能支出之原因。
7、提出適當單據，分別詳列每月債務人個人必要生活費用，家
   庭共同必要生活費用，孝親費及子女扶養費之明細、各細項
   金額及其必要性，不得以概括項目及概括金額代之。若未實
   際支出，不得列入，關於債務人個人必要生活費用亦不得與
   配偶、子女或其他應受扶養人合併列計。
8、債務人父江茂吉、母江賴春月全戶戶籍謄本（記事勿省略）
   ，實際居住地址，96、97年綜合所得稅各類所得資料清單、
   財產歸屬資料清單，及最新勞保被保險人投保資料表。說明
   其目前有無工作，月收入狀況，於何時退休，是否領取退休
   金、勞保老年給付及金額。若曾領取退休金或一次請領之勞
   保老年給付，並說明資金流向。另提出相關證明文件，說明
   是否領取老年年金、殘障津貼給付及金額。若未申請，或雖
   申請惟不符資格，應說明未申請或不符資格之原因。
9、江茂吉、江賴春月所有扶養義務人如何分擔扶養費用，及其
   實際支出之扶養費，若未支出，應釋明其未能支出之原因。
   並提出所有扶養義務人之收入證明文件（薪水帳戶存摺或薪
   資單影本）。
10、應受扶養人林柏漢、林柏昇97年綜合所得稅各類所得資料清
    單，財產歸屬資料清單，及在學證明文件。並說明是否申請
    就學貸款，若未申請，自下一學年度開始，是否同意申請就
    學貸款以減少負擔。。
11、債務人所陳報每月生活必要支出項目中，公司預支薪水每月
    還款1 萬5000元，為債務人與公司間之借貸債務，僅得與其
    他債權人於更生程序中依債權比例共同受分配，非屬債務人
    生活必要費用，不得列入。又債務人自承平均每月收入為3
    萬2000元，扣除債務人所陳報每月必要支出1 萬1000元（剔
    除公司預支薪水每月還款1 萬5000元），尚餘2 萬1000元，
    顯足以負擔協商金額，債務人應說明自何時開始毀諾，有無
    其他不可歸責於己之原因，致履行協商條件顯有困難。


司法院資訊處製作；財團法人民間司法改革基金會備份。
